【裁判字號】    95,抗,842
【裁判日期】    951013
【裁判案由】    重新審理
【裁判全文】
臺灣高等法院刑事裁定                   95年度抗字第842號
抗  告  人  甲○○
即受處分人
                    （現於臺灣臺北監獄附設戒治所執行中）
上列抗告人因重新審理案件，不服臺灣士林地方法院中華民國95
年9月11日裁定（95年度聲字第782號），提起抗告，本院裁定如
下：
    主  文
抗告駁回。
    理  由
壹、本件抗告意旨略以：抗告人甲○○雖於民國89年3月12日戒
    治保護管束期滿，然於93年7月間再犯施用毒品罪，經原審
    法院判處有期徒刑8月，並於94年12月29日入監執行。抗告
    人於94年9月29日再犯毒品危害防制條例第10條第1項之罪，
    顯與同條例第20條第3項之規定不符，聲請撤銷原裁定云云
    。
貳、經查：
一、聲請人即受強制戒治處分人甲○○聲請意旨略以：聲請人前
    犯毒品危害防制條例案件，於88年經法院裁定戒治1年，並
    處有期徒刑7月，於93年3月才從台東岩灣技能訓練所執行完
    畢。又於94年8月間，因觸犯同條例案件，經原審法院判刑8
    月確定，並於94年12月29日入監執行。判刑後，於94年9月
    再犯毒品危害防制條例案件，據上，自無適用同條例第20條
    第3項之規定，原審法院為強制戒治之裁定，容有未洽，而
    聲請人係於95年8月8日在台北監獄附設戒治所由同學林清培
    告知，依同條例第20條之1規定，應自知悉之日起算聲請重
    新審理之30日期間，爰聲請撤銷強制戒治裁定，重新審理云
    云。
二、惟按「觀察、勒戒及強制戒治之裁定確定後，有下列情形之
    一，認為應不施以觀察、勒戒或強制戒治者，受觀察、勒戒
    或強制戒治處分之人，或其法定代理人、配偶，或檢察官得
    以書狀敘述理由，聲請原裁定確定法院重新審理：一、適用
    法規顯有錯誤，並足以影響裁定之結果者。聲請重新審理，
    應於裁定確定後30日內提起。但聲請之事由，知悉在後者，
    自知悉之日起算。聲請重新審理，無停止觀察、勒戒或強制
    戒治執行之效力。但原裁定確定法院認為有停止執行之必要
    者，得依職權或依聲請人之聲請，停止執行之。法院認為無
    重新審理之理由，或程序不合法者，應以裁定駁回之；認為
    有理由者，應重新審理，更為裁定。法院認為無理由裁定駁
    回聲請者，不得更以同一原因，聲請重新審理。重新審理之
    聲請，於裁定前得撤回之。撤回重新審理之人，不得更以同
    一原因，聲請重新審理。」同條例第20條之1定有明文。
三、經查，原審法院前開94年度毒聲字第562號裁定係以聲請人
    於89年3月12日經強制戒治執行期滿後逾5年，於94年9月29
    日再犯施用第1級毒品、第2級毒品之犯行，而裁定令入勒戒
    處所觀察、勒戒後，復因有繼續施用毒品之傾向，再經原審
    法院於95年4月11日以95年度毒聲字第180號裁定令入戒治處
    所強制戒治，該送強制戒治之裁定業於95年5月10日送達聲
    請人等情，分別有本院被告前案紀錄表、上開強制戒治裁定
    書及送達證書各1份在卷可佐，而上揭裁定未經聲請人及檢
    察官提出抗告，已於送達之翌日起算第5日已告確定，聲請
    人遲至95年8月10日始提起本件重新審理之聲請，已顯逾30
    日之聲請期間。次查，聲請人所提出重新審理之理由略謂：
    聲請人於94年9月29日所涉施用毒品犯行，雖係於89年3月12
    日強制戒治執行完畢釋放後之5年後再犯，但其既曾於5年內
    之93年7月間因犯施用毒品案件，經法院判刑確定，本件所
    犯即與同條例第20條第3項之規定不符，自無適用該條項規
    定而為強制戒治之裁定，應予重新審理云云。惟衡之聲請人
    之聲請理由，其於前案強制戒治執行完畢後之5年內，曾於
    93 年7月間因犯施用毒品案件，經法院判刑確定之事實，為
    聲請人於本件強制戒治裁定前所知悉之事項，是以聲請人在
    接獲原審法院95年度毒聲字第180號裁定閱讀裁定理由，當
    可知悉原審法院對原觀察勒戒、強制戒治之裁定適用法規有
    錯誤，則其如欲對原審法院95年度毒聲字第180號裁定聲請
    重新審理，本應於95年5月10日收送該裁定日知悉時起30日
    內為之，始為合法，然其遲至95年8月10日始具狀對強制戒
    治之裁定聲請重新審理，已逾越法定期間，顯於法不符，原
    審因依同條例第20條之1第4項前段，裁定駁回聲請之聲請，
    並無不當。抗告人執前詞抗告，查抗告人對強制戒治之裁定
    聲請重新審理，已逾越同條例第20條之1第2項之法定期間，
    本件抗告並無理由，應予駁回。
據上論結，應依刑事訴訟法第412條，裁定如主文。
中    華    民    國    95    年    10    月    13    日
                  刑事第十二庭  審判長法  官  蔡永昌
                                      法  官  施俊堯
                                      法  官  張正亞
以上正本證明與原本無異。
不得再抗告。
                                      書記官  鄭信昱
中    華    民    國    95    年    10    月    13    日


司法院資訊處製作；財團法人民間司法改革基金會備份。
